臺灣基隆地方法院基隆簡易庭民事判決
111年度基簡更一字第1號
原      告  簡亞琦  
訴訟代理人  馬叔平律師                      
被      告  許詠雪  





上列當事人間侵權行為損害賠償事件，本院於民國110年4月12日
言詞辯論終結，判決如下：
    主  文
被告應給付原告新臺幣10萬元，及自民國111年2月17日起至清償
日止，按週年利率百分之5計算之利息。
原告其餘之訴駁回。
訴訟費用由被告負擔新臺幣1,100元，餘由原告負擔。
本判決原告勝訴部分，得假執行；但被告如以新臺幣10萬元為原
告供擔保後，得免為假執行。
原告其餘假執行之聲請駁回。 
    事實及理由
壹、程序事項
    被告經合法通知，未於言詞辯論期日到場，核無民事訴訟法
    第386條各款所列情形，爰依民事訴訟法第436條第2項、第3
    85條第1項前段規定，准原告訴訟代理人之聲請，由其一造
    辯論而為判決。
貳、實體事項
一、原告起訴主張略以：
(一)原因事實
　　原告與訴外人甲○○結婚多年，婚後並育有子女，嗣原告發現
    被告與原告配偶甲○○有下列行為，已嚴重破壞原告家庭及配
    偶權利，使原告精神嚴重受創，屬於侵害原告身為合法配偶
    之身分法益：
 1、民國110年3月26日起至110年4月7日間以LINE通訊軟體有逾
    越普通朋友關係之親密對話；
 2、110年4月30日下午1時32分，原告配偶甲○○攜被告至其家中
    ，於住處電梯內為擁抱、親吻等逾越一般男女社會交往份際
    之行為；
 3、110年4月30日下午1時許，訴外人甲○○與被告於原告家中發
    生性行為。
(二)法律主張
　　按民法第184條第1項、第195條第1項之規定，併參臺灣高等
    法院108年台上字第1308號、最高法院47年台上字第1221號
    、最高法院51年台上字第223號判決意旨，是以被告於明知
    原告為訴外人甲○○之合法配偶情況下，竟有如前述不正常交
    往關係，致原告受有精神上痛苦，且已不法侵害原告基於配
    偶關係之身分法益。
(三)基於上述，聲明：
　　被告應給付原告新臺幣（下同）30萬元，及自起訴狀繕本送
    達翌日起至清償日止，按週年利率百分之5計算之利息。
二、被告經本院合法通知，未於言詞辯論期日到場，亦未提出書
    狀為任何聲明及陳述。
三、本院得心證之理由：
(一)被告構成侵權行為
 1、按因故意不法侵害他人之權利者，負損害賠償責任；不法侵
    害他人身體、健康、名譽、自由、信用、隱私、貞操，或不
    法侵害其他人格法益而情節重大者，被害人雖非財產上之損
    害，亦得請求賠償相當之金額，民法第184條第1項、第195
    條第1項前段分別定有明文。
 2、查本件原告主張上開事實，業據提出110年3月間Line對話截
    圖、原告住家之電梯監視器翻拍照片、診斷證明書等件為證
    。且依證人甲○○到院證述：系爭對話紀錄係其與被告之對話
    ；系爭電梯監視器錄影畫面中之一男一女為其與被告；其與
    被告有過數次性交行為等語。　　
 3、被告明知訴外人甲○○為原告之配偶，仍與原告配偶日常聊天
    內容互動親暱，且有親吻、擁抱，甚而發生性行為，破壞原
    告及訴外人甲○○之家庭生活圓滿與婚姻和諧，自屬以違背善
    良風俗之方法，故意加損害於原告之配偶權，應構成侵權行
    為受有損害，自屬故意不法侵權行為，且致原告精神上產生
    痛苦，且情節非輕，故原告依侵權行為之法律關係，請求被
    告賠償非財產上損害，自屬有據。　　
(二)本院就原告請求之精神慰撫金審酌如下
    按不法侵害他人之人格權，被害人受有非財產上損害，請求
    加害人賠償相當金額之慰撫金時，法院對於慰撫金之量定，
    應斟酌實際加害情形、所造成之影響、被害人所受精神上痛
    苦之程度、雙方之身分、地位、經濟狀況及其他各種情形，
    以核定相當之數額（最高法院47年台上字第1221號、51年台
    上字第223號、76年台上字第1908號判例意旨參照）。本院
    審酌被告為思慮成熟、具有判斷是非能力之成年人，應知與
    原告之配偶為性行為及逾越分際之往來，對其家庭生活圓滿
    幸福之影響與傷害，使原告喪失婚姻之信賴，侵害原告基於
    配偶關係之身分法益，原告精神上自受有相當程度之痛苦，
    是參酌原告從事科技業，月薪約2萬元，與訴外人甲○○婚姻
    尚存，且共同育有2子；而被告前乃從事營造業，月薪約3萬
    元，據此衡酌兩造之地位、身分、經濟能力、原告婚姻期間
    、本件原告主張侵害之時間長短及態樣、加害程度、原告所
    可能承受之精神上痛苦等一切情狀，認原告請求被告賠償10
    萬元之非財產上損害為有理由，逾此部分之請求則屬無據，
    應予駁回。
(三)末按給付無確定期限者，債務人於債權人得請求給付時，經
    其催告而未為給付，自受催告時起，負遲延責任。其經債權
    人起訴而送達訴狀，或依督促程序送達支付命令，或為其他
    相類之行為者，與催告有同一之效力。又遲延之債務，以支
    付金錢為標的者，債權人得請求依法定利率計算之遲延利息
    ；而應付利息之債務，其利率未經約定，亦無法律可據者，
    週年利率為百分之5，民法第229條第2項、第233條第1項前
    段、第203條分別定有明文。本件原告請求被告給付損害賠
    償，未定給付期限、以支付金錢為標的，又未約定利息，則
    被告自受催告時起，負遲延責任。又原告請求以起訴狀繕本
    送達翌日起計算法定遲延利息，而起訴狀繕本係於111年2月
    17日送達被告，則原告請求被告應自受起訴狀繕本送達翌日
    起，即自111年2月17日起加付法定遲延利息，並無不合，應
    予准許。
四、從而，原告本於民法第184條第1項、第195條第1項規定，請
    求被告給付10萬元，及自起訴狀繕本送達翌日即自111年2月
    17日起，按週年利率百分之5計算之利息，為有理由，應予
    准許，逾此部分之請求，為無理由，應予駁回。
五、本件原告勝訴部分，係所命給付之金額或價額未逾50萬元之
    判決，依民事訴訟法第389條第1項第5款規定，應依職權宣
    告假執行，並依職權酌定相當之擔保，宣告被告得預供擔保
    免為假執行。至於原告敗訴部分，其假執行之聲請失所附麗
    ，併予駁回。
六、據上論結，本件原告之訴為一部有理由，一部無理由，依民
    事訴訟法第79條、第85條第2項、第87條第1項、第389條第1
    項第5款、第392條第2項，判決如主文。
中　　華　　民　　國　　111 　年　　4 　　月　　19　　日
                  基隆簡易庭法　官  王翠芬
以上正本係照原本做成。　　　　　　　　　　
對於本件判決如有不服，應於收受送達後20日內向本院提出上訴
書狀，上訴於本院合議庭，並按他造當事人之人數附具繕本。如
委任律師提起上訴者，應一併繳納上訴審裁判費。
中　　華　　民　　國　　111 　年　　4 　　月　　19　　日
                            書記官  陳怡君